臺灣臺中地方法院民事裁定              100年度聲字第231號
聲  請  人  林翔漢
相  對  人  李科萬
上列當事人間聲請停止執行事件，本院裁定如下：
    主  文
聲請人供擔保新臺幣肆拾壹萬陸仟貳佰伍拾元後，本院一００年
度司執字第二八一三八號給付票款執行事件之強制執行程序，於
本院一００年度訴字第二二二九號債務人異議之訴事件訴訟程序
終結（判決確定、和解或撤回起訴）前，應予停止。
    理  由
一、按強制執行程序開始後，除法律另有規定外，不停止執行。
    有回復原狀之聲請，或提起再審或異議之訴，或對於和解為
    繼續審判之請求，或提起宣告調解無效之訴、撤銷調解之訴
    ，或對於許可強制執行之裁定提起抗告時，法院因必要情形
    或依聲請定相當並確實之擔保，得為停止強制執行之裁定，
    強制執行法第18條定有明文。再者，法院依強制執行法第18
    條第2項定擔保金額而准許停止強制執行之裁定者，該項擔
    保係備供債權人因停止執行所受損害之賠償，其數額應依標
    的物停止執行後，債權人未能即時受償或利用該標的物所受
    之損害額，或其因另供擔保強制執行所受之損害額定之，非
    以標的物之價值或其債權額為依據（最高法院91年度臺抗字
    第429號裁定意旨參照）。
二、本件聲請人以其已向本院提起債務人異議之訴為由，聲請停
    止本院100年度司執字第28138號給付票款強制執行程序。經
    查，本院100年度司執字第28138號給付票款強制執行事件現
    尚未終結，而聲請人已對相對人提起債務人異議之訴，現由
    本院100年度訴字第2229號審理中等情，業經本院調取上開
    執行卷宗及100年度訴字第2229號債務人異議之訴卷宗查閱
    屬實，是聲請人所為停止執行之聲請，於法尚無不合。而揆
    諸前揭最高法院見解所示，本院酌定擔保金額時，應僅斟酌
    相對人未能即時受償所受之損害額定之。爰審酌本件相對人
    原聲請強制執行之債權額為新臺幣（下同）240萬元及利息
    ，嗣並以其就該執行案件目前所查封執行聲請人所有不動產
    之第一順位最高限額抵押權（擔保債權總金額300萬元）聲
    明參與分配，而主張其債權額為250萬元及利息暨違約金（
    其中240萬元之債權與原聲請強制執行之債權相同），是如
    停止執行未能即時受償預計所受之損害額，應為其債權額
    250萬元按年息5%計算之法定遲延利息；參以本案訴訟之訴
    訟標的價額為667,062元，未逾民事訴訟法第466條所定數額
    ，屬不得上訴第三審之事件，至二審終結，其期間推定為3
    年4個月（參照各級法院辦案期限實施要點第2條規定民事通
    常程序第一審審判案件期限1年4個月、民事第二審審判案件
    期限2年）；本院綜合上情，認為聲請人所應供之擔保金額
    ，以416,250元【計算式：2,500,000×5%×(3＋4/12)＝416
    ,250】為適當。
三、依強制執行法第18條第2項，裁定如主文。
中    華    民    國   100    年    8     月    25    日
                  民事第三庭    審判長法  官  許秀芬
                                      法  官  黃峻隆
                                      法  官  黃佳琪
以上為正本，係照原本作成。
如對本裁定抗告須於裁定送達後10日內向本院提出抗告狀，並繳
納抗告費新臺幣1,000元。
中    華    民    國   100    年    8     月    25    日
                                      書記官  江慧貞